【裁判字號】    93,重訴,608
【裁判日期】    950810
【裁判案由】    損害賠償等
【裁判全文】
臺灣高雄地方法院民事判決             93年度重訴字第608號
原      告
即反訴被告  和旺聯合實業股份有限公司
法定代理人  丁○○
訴訟代理人  陳明宗律師
複 代理 人  甲○○
被      告
即反訴原告  國城建設股份有限公司
法定代理人  戊○○
訴訟代理人  吳文淑律師
            蔡東賢律師
            馮基源律師
            丙○○
當事人間損害賠償等事件，本院於民國95年7 月28日言詞辯論終
結，判決如下：
    主  文
原告之訴及假執行之聲請均駁回。
訴訟費用由原告負擔。
反訴原告之訴及假執行之聲請均駁回。
反訴訴訟費用由反訴原告負擔。
    事實及理由
壹、本訴部分：
  一原告主張：原告於民國90年10月15日與被告及訴外人東亞建
    築經理股份有限公司（下稱東亞公司）簽立契約書，約定由
    原告提供坐落在高雄縣鳥松鄉○○段316 、397 、401 、48
    1 、482 地號共5 筆土地（下稱系爭土地），被告提供興建
    相關資金，東亞公司則提供建築經理及信託管理服務，而合
    作興建房屋。原告於簽訂契約後即移交系爭土地、建築執照
    及圖說，並將系爭土地信託登記予東亞公司，詎被告於91年
    3 月29日取得萬通商業銀行股份有限公司（下稱萬通銀行）
    營建融資之額度許可後，竟未依約於90個日曆天內開工興建
    ，原告乃依系爭合建契約第13條第2 項之約定，於92年7 月
    16日通知被告解除契約。被告於原告解除契約後，向原告表
    示希望有優先承購系爭土地之機會，原告基於商業情誼，遂
    出具同意書予被告，嗣於92年底，原告恰有處分系爭土地之
    機會，即依約通知被告優先承購，惟被告並未依約按同一條
    件與原告簽約，原告乃將系爭土地出售予他人。被告既有違
    反系爭契約第8條第3款之情形，原告自得依系爭契約第13條
    第1 款之約定，向被告請求計算至解約日止之工期延誤罰款
    共新台幣（下同）108,149,714 元，惟原告僅先請求其中之
    1,100 萬元等語，並聲明：(一)被告應給付原告1,100 萬元，
    及自起訴狀繕本送達之翌日起至清償日止，按年利率5%計算
    之利息。(二)原告願供擔保請准宣告假執行。
  二被告則以：兩造與東亞公司確有簽立系爭契約，約定以原告
    於88年10月25日所取得之建造執照為基礎、經雙方完成變更
    設計後之內容興建房屋。嗣因原告建築容積率計算錯誤，致
    無法變更設計據以開工興建，被告雖屢督促原告儘速進行，
    原告卻一再推託，並表示因房地產不景氣，興建完成後恐仍
    無法清償銀行貸款，而要求被告配合延緩本件建築案之進行
    ，被告為避免原告在本件建築案興建完成前擅自移轉系爭土
    地，遂要求原告出具被告就系爭土地有優先購買權之同意書
    。詎原告於未向被告說明系爭土地出售之實際條件下，擅自
    將系爭土地出售他人，且將興建建照廢止，致系爭契約無法
    履行，故系爭契約係因可歸責於原告之事由致無法履行，原
    告訴請被告賠償顯無理由。又被告並未收受原告於92年7 月
    16日所寄發之解約函，且縱認該解約函有送達被告，因系爭
    契約第8 條第3 款所稱動工興建期間，應自被告取得營建融
    資且建照完成變更設計後起算，本件建照既未能完成變更設
    計，自無所謂被告未於90天內動工興建可言，故原告解約亦
    不合法。綜上，原告之訴為無理由，爰聲明請求駁回原告之
    訴及假執行之聲請，如受不利判決願供擔保請准宣告免為假
    執行等語，資為抗辯。
貳、反訴部分：
  一反訴原告主張：反訴原告與反訴被告訂立系爭合建契約後，
    即依約給付東亞公司信託報酬200 萬元，並為履行系爭合建
    契約而支付宏莊公司規劃設計費100 萬元。詎反訴被告竟於
    93年2 月6 日將系爭土地出賣予欒和龍，並將之移轉登記予
    欒和龍指定之登記名義人即訴外人林蔡慶，更於同年10月13
    日將系爭建造執照廢止，致反訴原告無法繼續履約。反訴原
    告既已將系爭土地移轉與他人，並將興建基礎之系爭建照廢
    止，顯已無法依債之本旨提出給付，本件實因可歸責於反訴
    被告之事由致反訴原告給付不能，反訴原告因此受有上開信
    託報酬及規劃設計費共300 萬元之損害，爰依民法第226 條
    之規定及系爭合建契約第13條第3 項之約定，聲明請求反訴
    被告應給付反訴原告300 萬元，及自反訴狀繕本送達之翌日
    起至清償日止按年利率5%計算之利息，並陳明願供擔保請准
    宣告假執行等語。
  二反訴被告則以：反訴被告於兩造簽訂系爭合建契約後即依約
    提供建造及土地交由反訴原告興建房屋，且兩造係約定反訴
    原告應於營建融資核准後90個日曆天內正式動工興建，詎反
    訴原告自91年3 月29日取得建築融資後仍遲遲不肯開工，反
    訴被告只得與反訴原告解約。系爭合建契約既已解除，則反
    訴被告將系爭土地出售他人並廢止系爭建造執照即無可歸責
    於反訴被告，是反訴原告請求反訴被告賠償信託報酬及規劃
    設計費共300 萬元即無理由等語資為抗辯，並聲明請求駁回
    反訴原告之訴及假執行之聲請，如受不利之判決願供擔保請
    准宣告免為假執行。
參、兩造不爭執之事項：
  一兩造與訴外人東亞公司於90年10月15日簽立系爭合建契約，
    約定由原告提供系爭土地，被告提供興建相關資金，東亞公
    司則提供建築經理及信託管理服務，而合作興建房屋。且約
    定東亞公司之報酬總計為1,400 萬元，由兩造各負擔2 分之
    1 ，給付方式為：於系爭合建契約簽訂時給付100 萬元，被
    告申貸營建融資核准時給付300 萬元，被告正式動工時給付
    300 萬元，透天部分結構體完成時給付200 萬元，大樓部分
    結構體完成時給付200 萬元，申請使用執照時給付200 萬元
    ，東亞公司返還信託財產或全案結案時給付100 萬元，有系
    爭合建契約可證（本院卷一第5 至14-1 頁） 。
  二被告已於91年3 月29日，就系爭合建案取得萬通銀行營建融
    資之額度核准，但實際上並未撥款，有萬通商業銀行高雄分
    行企金中心91年3 月29日萬通高雄企金91授字第104 號函為
    證（本院卷一第201 頁）。
  三兩造於91年6 月27日與宏莊工程顧問有限公司（下稱宏莊公
    司）簽立委任契約，委託宏莊公司處理系爭合建案之規劃設
    計事宜，約定設計費用為300 萬元，由被告支付，有委任契
    約書1 份為證（本院卷一第174 至177 頁）。
  四原告於92年10月2 日出具同意書予被告，同意於系爭土地有
    交易機會時，被告有以相同條件優先承買之權利，被告並於
    同日將系爭土地之所有權狀正本全數返還予原告，有同意書
    在卷可稽（本院卷一第18頁）。
  五原告於93年2 月6 日將系爭土地出賣予訴外人欒和龍，並移
    轉登記完畢，進而於同年10月13日申請廢止系爭合建案之建
    築執照，有不動產買賣契約書、土地登記謄本、高雄縣政府
    建設局93年10月13日建局管字第0931031354號函可證（本院
    卷一第91至99頁）。
  六迄至原告申請廢止系爭合建案之建築執照為止，被告均未正
    式動工興建。
  七被告就系爭合建案已給付東亞公司信託報酬200 萬元，另給
    付宏莊公司規劃設計費100 萬元，有臺灣土地銀行入戶電匯
    申請書1 張、統一發票2 張、請款單2 份、委任契約書1 份
    為證（本院卷一第87至90頁、第174 至177 頁）。
肆、茲就本件之必要爭點判斷如下：
  一原告依系爭合建契約第13條第1 項之約定，請求被告給付工
    期延誤之罰款，是否有理由？
    (一)系爭建造執照之變更設計完成，是否為被告正式動工興建
      之條件？
      1.系爭合建契約第8 條第3 項固載明：「正式動工：甲方
        （即被告）同意自獲核准營建融資日起90個日曆天內正
        式動工興建。」，惟「甲方（即被告）同意依乙方（即
        原告）於88年10月25日領得之建造執照（88高縣建局建
        管字第1966號）為基礎，經雙方完成變更設計後之內容
        ，出資興建完工。」，為系爭合建契約第1 條第2 項所
        明定，且兩造對於當初係約定須以變更設計後之內容進
        行興建，並不爭執（見本院卷二第354 頁），堪認於兩
        造訂立系爭合建契約時，對於無法依原告原先取得之建
        造執造完成系爭合建案，而有辦理變更設計之必要，且
        被告須依變更設計後之建造執照內容進行興建，即被告
        所應興建之標的為符合變更設計內容之建物等情，確已
        達成合意。系爭合建契約所依據之建造執照既有辦理變
        更設計之必要，且被告負有依此變更設計後之內容進行
        興建之義務，加以原建造執照之興建內容為別墅，變更
        設計後之內容為部分別墅部分大樓，此變更設計已影響
        主要結構、設備等，不能一邊辦理變更設計，一邊動工
        ，須先辦理變更設計核准後才可以動工等情，業據證人
        即辦理本件變更設計之建築師乙○○到庭結證證述明確
        （見本院卷一第187 至190 頁），則被告於系爭建造執
        照之變更規劃設計完成前，顯無從依變更設計後之內容
        進行興建，而須嗣建照辦理變更設計完成後始得據以進
        行興建事宜。
      2.況且，依系爭合建契約第9 條之約定，被告須依建管機
        關核准之設計施工圖施工，則於系爭建造執照之變更規
        劃設計完成並經建管機關核准前，被告實無從按經核准
        之設計施工圖施作工程，由此益足徵系爭建造執照辦理
        變更設計完成乃被告動工興建之必要條件。是以，被告
        依系爭合建契約第8 條第3 項之約定，固有於自獲核准
        營建融資日起90個日曆天內正式動工興建之義務，惟因
        系爭建造執照於訂立系爭合建契約之初即有辦理變更設
        計之必要，且被告負有依此變更設計後之建造執照內容
        進行興建之義務，致被告於系爭建造執照變更設計完成
        前無從進行興建事宜，須嗣系爭建造執照辦理變更設計
        完成後始得據以興建，故尚不得僅以被告未於獲核准營
        建融資日起90個日曆天內正式動工興建，即認被告違反
        正式動工之義務，而須視系爭建造執照是否辦理變更設
        計完成而定。是原告主張被告未於獲核准營建融資日起
        90個日曆天內動工，即屬違反動工義務云云，尚屬無據
        ，被告抗辯須系爭建造執照變更設計完成後始負有正式
        動工興建之義務等語，堪可採信。
    (二)被告是否有以不正當之方法阻止動工條件之成就？
      1.原告主張依系爭合建契約第8 條第3 項之約定，被告應
        於獲核准營建融資日起90個日曆天內正式動工興建，故
        被告應於此期間內完成系爭建造執照之變更設計，否則
        即屬以不正當行為阻止動工條件成就云云。惟查，被告
        雖已於91 年3月29日就系爭合建案取得萬通銀行營建融
        資之額度核准，然兩造係迄至91年6 月27日始與宏莊公
        司簽立委任契約，正式委託宏莊公司處理系爭合建案之
        規劃設計等節，為兩造所不爭執，堪信屬實。另兩造迄
        至91年8 月中仍召開會議，討論建築設計之修改、圖面
        設計之修正事宜，且宏莊公司人員於91年9 月28日始提
        出規劃報告書等情，有兩造所不爭執之育才段規劃會議
        紀錄在卷可稽（本院卷二第443 至464） ，且經證人即
        宏莊公司建築師乙○○到庭證述明確，亦堪予認定。則
        由兩造於91年6 月27日始正式委託宏莊公司進行系爭合
        建案之規劃設計，且迄至91年8 月中止，仍召開會議討
        論建築設計、圖面設計之修改事宜，宏莊公司人員亦係
        於兩造最後一次召開討論會1 個多月後之91年9 月28日
        始提出規劃報告書，應足認迄至宏莊公司提出規劃報告
        書提出時止，系爭合建案之變更設計仍處於討論階段而
        未定案，且如被告應於獲核准營建融資日起90個日曆天
        內完成系爭建造執照之變更設計，而被告早於91年3 月
        29日即取得萬通銀行營建融資之額度核准，何以原告於
        91年6 月27日仍願與被告共同委託宏莊公司進行系爭合
        建案之規劃設計？故原告主張被告未於獲核准營建融資
        日起90個日曆天內完成系爭建造執照之變更設計，為以
        不正當行為阻止動工條件之成就云云，尚屬無據。此外
        ，原告未提出其他證據資料證明被告有以何種不正當之
        方法阻止系爭合建案動工條件成就之行為，是原告主張
        被告以不正當之行為阻止系爭合建案動工條件之成就，
        依法視為動工條件已成就云云，洵屬無據。
      2.原告另主張辦理系爭建造執照之變更設計純屬被告之義
        務，原告僅須從旁協助云云。惟依系爭合建契約第1 條
        第2 項之約定，被告須依「兩造」完成變更設計後之建
        造執照內容出資興建完工；加以系爭建造執照之變更設
        計係由兩造共同與宏莊公司訂立委任契約，委由宏莊公
        司辦理規劃設計事宜，已足認兩造均負有將系爭建造執
        照辦理變更設計之義務。況且，系爭建造執照原所申請
        興建之總樓地板面積為52,811.85 平方公尺，而東亞公
        司於90年12月6 日出具之興建計劃審查報告摘要說明書
        內，在建築計劃部分載明系爭合建案之總樓地板面積為
        69,260.24 平方公尺，有高雄縣政府建設局（88）高縣
        建局建管字第1966號建造執照、東亞公司為系爭合建案
        出具之興建計劃審查報告書在卷可稽（本院卷一第223
        至228 頁）；又於系爭合建契約簽立前，原告就系爭合
        建購地融資部分萬通銀行貸款即存有繳息異常情形，乃
        透過東亞公司找尋合作對象，且系爭合建案並非兩造談
        妥條件即可興建，必須萬通銀行同意相關配套措施始可
        興建，當時東亞公司評估原告分得之部分差不多達到還
        款邊緣，萬通銀行亦接受東亞公司之評估，遂未就系爭
        土地實行抵押權，且當初萬通銀行同意就系爭合建案再
        予貸款，總樓地板面積為評量重點之一等情，業據證人
        即東亞公司負責系爭合建案之專案經理陳志鴻到庭證述
        明確（本院卷一第122 、259 、260 頁），參以系爭合
        建契約第11條第C 項約定：「本案依本約第1 條第2 項
        約定完成變更設計後，甲方若再有變更設計需要致減少
        樓地板面積，則需得到乙方及萬通銀行同意。」，顯見
        辦理建造執照變更增加系爭合建案之總樓地板面積乃屬
        有利於原告之事，且使系爭土地免於遭受萬通銀行實行
        抵押權，進而促成系爭合建案得以推行，對原告存有諸
        多利益，原告對此攸關自己權益之重要事項，豈有僅立
        於從旁協助之地位，任由被告進行變更設計，置己身之
        權益有受侵害之危險之地位？是依上開情事綜合觀之，
        原告就系爭建造執照之變更設計並非僅負有從旁協助之
        義務，而係與被告共同負有完成變更設計之義務。故原
        告主張辦理系爭建造執照之變更設計純屬被告之義務云
        云，不足採信。
    綜上所述，被告於系爭建造執照變更設計完成後始負有正式
    動工興建之義務，而系爭建造執照之變更設計既尚未完成，
    則被告即不負有動工興建之義務；又辦理系爭建造執照之變
    更設計使被告得據以興建，乃兩造為履行系爭合建契約而共
    同負擔之義務，被告復無何以不正當之行為阻止動工條件成
    就之情事，故原告主張被告已因違反正式動工之義務，致工
    期有所延誤云云，洵屬無據。從而，原告依系爭合約第13條
    第1 項之約定，請求被告給付工期延誤之罰款1,100 萬元，
    及自起訴狀繕本送達之翌日起至清償日止，按年利率5%計算
    之利息，為無理由，應予駁回，其假執行之聲請已失所依附
    ，應併予駁回。
  二反訴原告依民法第226 條之規定及系爭合建契約第13條第3
    項之約定，請求反訴被告賠償已支付之信託報酬及規劃設計
    費，是否有理由？
    (一)反訴被告解除系爭合建契約是否有據？
      反訴被告曾於92年7 月16日，以律師函對反訴原告為解除
      契約之意思表示，該函文內敘明因反訴原告違反系爭合建
      契約第8 條第3 項正式動工之約定，乃依系爭合建契約第
      13條第2 項解除系爭合建契約等情，業據反訴被告提出景
      德法律事務所之律師函為證，反訴原告對該律師函之真正
      並不爭執，惟主張並未收受上開律師函文，且反訴被告據
      以解除契約並不合法等語。經查：
      1.反訴被告通知解約之律師函已於92年7 月17日寄至高雄
        市○○○路160 號12樓，由葉宗憲簽收一節，業據反訴
        被告提出掛號郵件收件回執為證（本院卷一第169 頁）
        ；而上開律師函所寄送之地址確為反訴原告公司址之情
        ，為反訴原告所是認；又反訴被告於92年12月1 日曾以
        存證信函通知反訴原告優先承買事宜，該存證信函亦係
        寄至上開地址由葉宗憲簽收，反訴原告事後即以存證信
        函表示已收受反訴被告所寄之存證信函等情，有該存證
        信函暨回執、反訴原告之存證信函在卷可稽（本院卷一
        第140至150頁），足認高雄市○○○路160號12 樓為可
        對反訴原告送達郵件之地址，且葉宗憲為有權代反訴原
        告受領郵件之人，故反訴原告主張並未收受反訴被告通
        知解約之律師函云云，不足採信。
      2.惟系爭建造執照之變更設計完成乃反訴原告正式動工興
        建之必要條件，於系爭建造執照尚未辦理變更設計完成
        之情形下，反訴原告縱有未於獲核准營建融資日起90個
        日曆天內正式動工興建之情事存在，亦不屬違反正式動
        工義務等情，已認定如前，而系爭合建契約第13條第2
        項B 款有關反訴原告違反系爭合建契約第8 條第3 項時
        反訴被告得解除契約之約定，係以反訴原告違反正式動
        工義務作為解約事由，自應與上述反訴原告於系爭建造
        執照變更設計完成後始負有正式動工義務作相同之解釋
        ，始符合契約公平原則。而反訴原告並無違反正式動工
        義務情事一節，已認定如前，則反訴被告以反訴原告有
        違反正式動工約定之事由存在，予以解除契約，即屬無
        據。
    (二)系爭合建契約是否已因合意而解除？
      反訴被告抗辯反訴原告同意反訴被告解除系爭合建契約，
      反訴被告乃會同東亞公司人員向反訴原告取回系爭土地所
      有權狀，並應反訴原告之要求而出具系爭土地之優先購買
      同意書等情，固為反訴原告所否認。惟查：
      1.反訴被告曾於92年10月2 日出具同意書予反訴原告，承
        諾於系爭土地有交易機會時，反訴被告應通知反訴原告
        ，反訴原告有以相同條件優先交易之權利等情，業據反
        訴被告提出同意書為證（本院卷一第18頁），且經證人
        陳志鴻到庭證稱，當初兩造為了工程進度問題，反訴被
        告表示要解約，因反訴原告也已投入一定資源，為使反
        訴原告有比一般交易更優先之權利，且證明反訴被告並
        無其他交易對象，遂由反訴被告出具該同意書等語明確
        （本院卷一第120 頁），為反訴原告所不爭執，堪認反
        訴被告確有出具系爭土地之優先購買同意書予反訴原告
        。又反訴被告已於92年7 月16日以律師函對反訴原告為
        解除契約之意思表示，該律師函已於92年7 月17日送達
        反訴原告，對反訴原告生送達之效力等情，已認定如前
        ，是反訴被告係於對反訴原告為解除契約之意思表示後
        ，始出具系爭土地之優先購買同意書予反訴原告一節，
        亦堪予認定。反訴被告於出具系爭土地優先購買同意書
        予反訴原告前，既已對反訴原告為解除契約之意思表示
        ，且係以認定反訴原告違反系爭合建契約第8 條第3 項
        之約定，而依系爭合建契約第13條第2 項第B 款解除契
        約，則於反訴被告主觀上認定系爭合建契約已因反訴原
        告有可歸責之事由而解除之情形下，反訴被告本即得依
        系爭合建契約之約定及法律之規定向反訴原告請求賠償
        ，實無主動出具系爭土地之優先購買同意書予反訴原告
        之必要，是反訴被告抗辯係因反訴原告要求始出具同意
        書等語，堪可採信。
      2.又反訴被告依系爭合建契約之約定，負有提供系爭土地
        予反訴原告興建之義務，如反訴被告任意將系爭土地出
        售，勢必構成違約事由，則反訴被告惟有於反訴原告同
        意或系爭合建契約合法解除之情形下，始可任意處分系
        爭土地，而不致有違反系爭合建契約之虞，是反訴被告
        應係於確信出售系爭土地不致構成違約事由之情形下，
        始出具系爭土地之優先購買同意書。而反訴被告原係以
        反訴原告違反系爭合建契約之約定為由，對反訴原告為
        解除契約之意思表示，惟於此行使契約解除權之情形，
        常見因雙方對違約事由之認定不同，而滋生契約是否已
        合法解除之疑義。反訴被告既係於行使契約所約定之解
        除權後，始因反訴原告之要求而出具系爭土地優先購買
        同意書，為避免日後出售系爭土地時，再因系爭合建契
        約已合法解除否發生糾紛，應已確認反訴原告對系爭契
        約之解除已無疑義，而反訴原告為使反訴被告出具系爭
        土地優先購買同意書，亦應已同意解除系爭合建契約，
        否則反訴被告豈有同意出具系爭土地優先購買同意書之
        理？是反訴被告抗辯反訴原告事後已同意解除系爭合建
        契約等語，堪予採信。
    (三)反訴被告將系爭土地出售並廢止系爭建造執照，是否符合
      因可歸責於債務人之事由致給付不能，債權人得據以求償
      之情形？又是否屬系爭合建契約第13條第3 項之違約事由
      ？
      系爭合建契約業因兩造之合意而解除一節，已認定如前，
      則反訴被告於系爭合建契約解除後，將系爭土地出售予欒
      和龍，進而廢止系爭建造執造，自無何違反系爭合建契約
      可言。又反訴被告於出售系爭土地前，已於92年12月1 日
      以存證信函通知反訴原告優先承買事宜，並於該存證信函
      內詳載系爭土地之交易條件，該存證信函於翌日即送達反
      訴原告等情，有存證信函在卷可稽，為兩造所不爭執，足
      認反訴被告已依系爭土地優先購買同意書之約定，通知反
      訴原告行使優先購買權。惟反訴原告並未依系爭土地優先
      購買同意書，於收受反訴被告之上開存證信函5 日內，與
      反訴被告簽立契約一節，為反訴原告所是認，則依爭土地
      優先購買同意書之約定，視為反訴原告放棄優先購買權，
      故反訴被告事後將系爭土地出售予欒和龍，亦無可歸責之
      事由致給付不能之情事可言。
    綜上所述，系爭合建契約已因兩造之合意而解除，且反訴被
    告於出售系爭土地前，已依系爭土地優先購買同意書之約定
    通知反訴原告行使優先購買權，惟反訴原告並未依限行使，
    視為放棄優先購買權，故反訴被告事後將系爭土地出售予欒
    和龍，進而廢止系爭建造執造，並不構成違約事由。從而，
    反訴原告依民法第226 條之規定及系爭合建契約第13條第3
    項之約定，請求反訴被告賠償已支付之信託報酬及規劃設計
    費共300 萬元，及自反訴狀繕本送達之翌日起至清償日止按
    年利率5%計算之利息，為無理由，應予駁回，其假執行之聲
    請則失所依附，應併予駁回。
伍、結論：原告及反訴原告之訴均無理由，依民事訴訟法第78條
    ，判決如主文。
中    華    民    國    95    年    8    月    10     日
                  民事第五庭法  官  黃悅璇
正本係照原本作成。
如不服本判決，應於送達後20日內，向本院提出上訴狀並表明上
訴理由，如於本判決宣示後送達前提起上訴者，應於判決送達後
10日內補提上訴理由書（須附繕本）。
中    華    民    國    95    年    8     月    10    日
                            書記官  吳慕瑩


司法院資訊處製作；財團法人民間司法改革基金會備份。
